【裁判字號】    98,訴,693
【裁判日期】    981015
【裁判案由】    損害賠償
【裁判全文】
臺灣彰化地方法院民事判決              98年度訴字第693號
原      告  丙○○○
                      號
被      告  戊○○
                      15號
訴訟代理人  陳世煌律師
            黃俊昇律師
上列當事人間請求損害賠償事件，本院於民國98年10月1 日言詞
辯論終結，判決如下：
    主      文
被告應給付原告新臺幣參佰伍拾萬元及自民國九十八年九月十二
日起至清償日止，按年息百分之五計算之利息。
原告其餘之訴駁回。
訴訟費用由原告負擔百分之四十，餘由被告負擔。
本判決原告勝訴部分，於原告以新臺幣壹佰萬元為被告預供擔保
後得假執行；但被告如以新臺幣參佰伍拾萬元為原告預供擔保得
免為假執行。
原告其餘假執行之聲請駁回。
    事實及理由
一、原告起訴主張：
（一）原告與訴外人乙○○為夫妻，乙○○於民國（下同）91年
      結識被告，進而發生關係，乙○○於94年立誓與被告斷絕
      往來，卻仍藕斷絲連，原告忍無可忍，乃於98年2 月間向
      臺灣彰化地方法院檢察署對乙○○及被告提起通姦罪告訴
      （98年度他字第229 號），被告為免遭刑事訴追，遂與原
      告和解，保證不再與乙○○往來，否則願賠償原告新臺幣
      （下同）500 萬元之懲罰性違約金，原告方才撤回刑事告
      訴。詎被告簽立上開和解書（下稱系爭和解書）後，虛應
      原告，旋即故態復萌與原告之夫乙○○經常往來，乙○○
      不僅於98年8 月21日前往被告家中相聚，其所有之車牌號
      碼R8-3333 號賓士汽車，停放於被告戶籍址住家附近之和
      美鎮○○路○道周路口空地；且98年8 月23日，乙○○更
      偕被告及其等所生之幼女曾郁晴出遊至臺中縣大坑風景區
      ；另由乙○○98年3 月14日起迄同年9 月8 日止之手機通
      聯記錄顯示，乙○○與被告間電話通聯密切，甚至有一天
      往來6 通電話之紀錄，且多數由被告主動撥打，乙○○之
      發話地點亦多次出現在被告戶籍址和美住家附近，尤以7
      、8 月份最為密集。綜上，被告所為實已違反兩造於系爭
      和解書上之約定，被告應給付原告500 萬元之懲罰性賠償
      金。
（二）被告於95年生下一女曾郁晴，並於系爭和解書上謊稱該幼
      女與乙○○毫無關係，然由其等與乙○○共同出遊之親近
      畫面可知，曾郁晴實為被告與乙○○婚外情所生之子女；
      再被告事後於本件訴訟進行中，改稱曾郁晴確為被告與乙
      ○○所生之女，是顯見被告於簽立系爭和解書時，確有欺
      瞞不正、以換取原告撤回刑事告訴之可議心態。又原告任
      職3屆彰化縣田尾鄉鄉民代表，與乙○○於63 年結婚，並
      扶持夫婿連任3屆縣議員，育有2 男1女，卻因被告罔顧道
      德、與有婦之夫乙○○通姦，致原告原本幸福美滿之家庭
      受到莫大之損害，原告及子女顏面無光，受有無盡之痛苦
      。請考量原告在社會上人脈充沛，擁有相當之歷練，如今
      因為被告之行為，致原告在鄰里親友間必須終日面對異樣
      之眼光，精神上所受之傷害難以彌補，另依民法第184 條
      第1項前段、第195條第1項前段、第3項之規定，請求50萬
      元之精神上損害賠償。並聲明：1.被告應給付原告550 萬
      元，及自起訴狀繕本送達翌日起至清償日止按年息百分之
      5 計算之利息。2.前項請求願供擔保准予假執行。3.訴訟
      費用由被告負擔。
（三）對被告答辯所為之陳述：
    1.被告於證號一所提出之98 年2月18日乙○○簽立之「切結
      同意書」，原告並不知情，且乃存在於被告與乙○○之間
      ，與原告無涉。被告雖稱簽立系爭合解書時，有遭脅迫之
      情形，然自始未能提出相關之佐證；又98年2 月21日兩造
      簽立系爭和解書當時，乙○○並未從事公職，且早已自卸
      任議員4 年，此均為被告所知悉，故被告所言：為了乙○
      ○政途考量，迫於無奈始簽立系爭和解書云云，僅係卸責
      之詞，並不可採，。
    2.被告於簽立系爭和解書時，一再保證其女曾郁晴與乙○○
      無涉，原告當時姑且相信被告所述，及被告與乙○○2 人
      將來會斷絕往來，惟今本件訴訟中，被告卻陳稱：乙○○
      係為了探視小孩，始與被告聯繫密切等語，無異自相矛盾
      。且被告與乙○○間聯繫頻繁密切，與常情認知之探視有
      別甚明；再被告之女曾郁晴實際居住地為臺中大肚，並非
      被告位於彰化和美之戶籍址，故被告與乙○○如此密集通
      聯、到訪，並非出於探訪小孩之用意亦明。
二、被告答辯：
（一）因被詐欺或被脅迫而為意思表示者，表意人得撤銷其意思
      表示民法第92 條第1項前段定有明文；又脅迫乃故意告知
      危害，使人發生恐怖並進而為不利於自己且本來不願意之
      意思表示，且脅迫所指之心理脅迫，雖預告危害，被脅迫
      人是否因此為意思表示，仍有選擇之餘地，與以實力壓制
      表意人之意思，為物理上之強制不同。本件原告委由第三
      人甲○○要求被告簽署系爭和解書，並告知：「如被告不
      簽署系爭和解書，第三人乙○○雖已經擔任數屆縣議員，
      但此次選舉將至，各候選人競爭激烈，如將此事訴諸媒體
      、輿論，乙○○定將無法順利連任，乙○○得否繼續參選
      連任亦或就此告別政壇，全視被告1 人之決定」，及「系
      爭和解書上所載之違約金雖高達500 萬元，然不可能向被
      告求償，且若求償亦會由乙○○全權負責」等語，致原告
      信以為真，並產生選擇上之壓力，不得不在不完全自由之
      狀態下，被迫簽署系爭和解書、並同意系爭和解書上之內
      容。因被告受原告之脅迫，於不完全自由之狀態下為意思
      表示，故依據前開法條之規定，乃以98 年9月18日之答辯
      書狀，作為撤銷同意系爭和解書之意思表示。
（二）退步言，若被告簽立系爭和解書不合於脅迫之情事，而無
      法加以主張撤銷，則系爭和解書中「二、乙方對破壞甲方
      家庭深感歉意，並同意前條與乙○○斷絕往來，如再有糾
      纏，乙方願賠償甲方新台幣伍佰萬元整」之記載，所謂之
      「斷絕往來」意思，應係指男女肉體或情愛上之不正常往
      來而言，否則如連正常見面仍屬和解書之斷絕範圍，似有
      過當，而屬剝奪人身自由之約定，應屬無效。再者，依卷
      附之照片所示，乙○○所有之車號R8-3333 號賓士汽車雖
      停放再被告住家附近，然停放之原因不一而足，有可能是
      乙○○外出訪友、購物，亦有可能是他人借車駕出，未必
      可逕行推論即是乙○○前往被告住處一節；另以原告所提
      供之被告、乙○○、曾郁晴共同出遊大坑風景區照片觀之
      ，被告與乙○○僅是前後同行，並無任何親暱之行為，應
      非屬系爭和解書中所指之不正常往來。況依兩造於系爭和
      解書中之約定「如再有糾纏，乙方願意賠償甲方」可知，
      被告實際並未糾纏乙○○，只是因為乙○○想要探視小孩
      曾郁晴，被告在場而已。被告因情感上一時錯誤、無法自
      拔，而與有婦之夫乙○○生下一女曾郁晴，介入原告之婚
      姻，被告內心感到無比愧疚，從此不敢到原告家，也不敢
      為女兒主張任何權利，一心只想自力扶養女兒長大成人，
      而原告事發後屢屢到被告家中、被告工作場所吵鬧，欲令
      被告無法繼續工作、生存，被告只好忍耐；然原告前先逼
      迫被告簽署系爭和解書，出示乙○○98 年2月18日簽署之
      切結同意書，保證負擔精神賠償損失500 萬元取信於被告
      ，嗣後又由乙○○藉探視女兒為名，進而拍攝照片請求被
      告賠償，原告與乙○○二人聯手欲將被告逼入絕境，顯係
      假藉被告違反系爭和解書約定之名，而為要求被告負擔高
      額違約金之實。
（三）第按違約金契約為從契約，以主契約之有效存在為前提。
      如就法律上無從以契約強制之行為或不行為，約定為一定
      金額之給付或金錢以外之給付，以保障其履行者，並無主
      契約之存在，要與民法第250 條所謂之違約金契約有別，
      而屬於不真正違約金契約。然不真正違約金契約所約定之
      違約金過高者，法院為維持公平之原則，仍非不得類推準
      用民法第252 條規定，酌減至相當之數額（最高法院73年
      度臺上字第2793號判決意旨參照）；又按當事人約定之違
      約金是否過高，須依一般客觀事實，社會經濟狀況，當事
      人所受損害情形及債務人如能依約履行時，債權人可享受
      之一切利益為衡量標準，而債務人已為一部履行者，亦得
      比照債權人所受利益減少其數額，倘違約金係屬損害賠償
      總額預定之性質者，尤應衡酌債權人實際上所受之積極損
      害及消極損害，以決定其約定之違約金是否過高（最高法
      院88年度臺上字第1968號判決意旨參照）。本件縱被告未
      履行一定之不作為，而應給付違約金，然以被告於臺中市
      私立嶺東高級工商職業學校附設高級工商職業進修學校畢
      業後，任職於彰化縣和美地政事務所，每月月薪32,385元
      ，須扶養一女曾郁晴，並與兄、弟、妹3 人共同負擔父親
      之生活費，及負擔房屋貸款1,544,263元，每月繳息約9,0
      00餘元等情觀之，暨考量原被告之社會地位、經濟能力差
      距，與被告違約造成原告所受之損害，兩造違約金500 萬
      元之約定實屬過高，應予酌減。另原告雖請求精神上之損
      害賠償50萬元，然本件原告業據系爭和解書請求被告給付
      500 萬元違約金，該違約金屬損害賠償總額之預定，應已
      包含精神上之損害賠償，原告就同一件事既已請求違約金
      即不得再據為請求精神上之損害賠償。並聲明：1.原告之
      訴駁回。2.如受不利判決，願供擔保請准宣告免為假執行
      。3.訴訟費用由原告負擔。
三、兩造不爭執之事項：
（一）原告與第三人乙○○為夫妻關係。
（二）98年2月間原告曾對被告及第三人乙○○提起刑事通姦告
      訴，嗣因兩造簽立系爭和解書，原告遂撤回告訴。
（三）兩造於98年2月21日簽立系爭和解書。
（四）被告之女曾郁晴係原告與乙○○婚姻存續中，被告與乙○
      ○通姦所生。
四、本院之判斷：
（一）原告主張：其曾於98 年2月間對乙○○及被告提起通姦罪
      告訴（臺灣彰化地方法院檢察署98年度他字第229 號），
      嗣後被告與原告達成和解，簽立系爭和解書，保證不再與
      乙○○往來，否則願賠償原告500 萬元之懲罰性違約金，
      原告遂撤回刑事告訴等情，有系爭和解書影本、臺灣彰化
      地方法院檢察署通知、98年度偵字第2698號不起訴處分書
      在卷可稽（見本院卷第10、11、155 頁），復為兩造所不
      爭執，並經本院調取臺灣彰化地方法院檢察署98年度他字
      第229 號偵查卷核閱屬實，堪信為真。然被告辯稱：系爭
      和解書係原告委由第三人甲○○，以乙○○之政治前途相
      脅，使被告無從選擇，不得已始簽立，並非基於被告自由
      意志所為等語，為原告所否認，故本件應審酌之爭點，首
      要在於被告98年2 月21日簽立之系爭和解書時，是否處於
      非自由意志之狀態，而被迫簽署及同意系爭和解書上之內
      容？
    1.按當事人主張其意思表示係因被詐欺或脅迫而為之者，應
      就其被詐欺或被脅迫之事實，負舉證之責任（最高法院21
      年上字第2012號判例意旨參照）。又所謂因被脅迫而為意
      思表示，係指因相對人或第三人以不法危害之言語或舉動
      加諸表意人，使其心生恐怖，致陷於不能不遵從之狀態，
      而為意思表示而言（最高法院95年度臺上字第2948號判決
      參照）。本件被告對其簽立系爭和解書一事並未爭執，惟
      辯稱其遭脅迫而為之，故應由其就此受脅迫之事實負舉證
      責任。觀諸被告主張其受脅迫之理由，無非以「因雙方洽
      談和解當時，原告委託之訴外人甲○○表示，如被告不簽
      署該和解書，將影響乙○○競選縣議員，如將此事訴諸媒
      體、輿論，乙○○定將無法順利連任，乙○○得否繼續參
      選連任亦或就此告別政壇，全視被告1 人之決定，被告始
      同意簽訂系爭和解書」等語為據。
    2.惟查，被告係出於自由意志簽訂系爭和解書等情，經當時
      受原告、乙○○共同委託到場處理和解相關事宜之證人甲
      ○○至本院證稱：「（問：和解當時你是否有告訴被告，
      因乙○○欲年底投入議員選舉，為免風波擴大無法連任，
      故要求被告應簽署該和解書？）沒有，我是說因為原告與
      乙○○都是民意代表，希望一切回歸原點，不要把事情擴
      大。」、「（問：和解當時，被告是否出於自由意志所簽
      立？）是的，氣氛還滿好的，她沒有所謂出於脅迫的事。
      」、「（問：簽立和解書當時，乙○○是縣議員嗎？）不
      是，乙○○四年前就沒有當縣議員，但是他今年底是否要
      選縣議員還沒有確定，目前沒有擔任任何公職。」等語歷
      歷（見本院卷第179 頁），足證被告簽立系爭和解書時，
      乙○○並無縣議員之身分，且對於是否參選下屆縣議員選
      舉一事，尚無定論，應無被告所謂擔心影響乙○○參選縣
      議員及競選連任，迫於無奈始簽立系爭和解書之可能。又
      證人甲○○與被告間並無嫌隙或仇恨關係，經證人甲○○
      於本院證述：「（問：你與兩造有無仇恨關係？）均無，
      我上開所述，在場之人都有聽見，我是中國道教協會的大
      法師，所以我和她講一些倫理道德，她剛開始比較沮喪，
      後來她有聽進去，她有說她可以簽和解書」等語綦詳（見
      本院卷第179 頁），恆無甘冒偽證罪處罰之風險，特意誣
      陷被告之可能，其所為之證言應屬可採。被告辯稱其受脅
      迫而簽立系爭和解書，而得撤銷意思表示云云，尚難遽信
      。
（二）原告復主張：被告於簽立系爭和解書後，仍與乙○○往來
      密切，違反兩造間成立之系爭和解內容；被告則以：系爭
      和解書所謂之「斷絕往來」，應指男女肉體或情愛上之不
      正常往來，不包含正常會面等語置辯。經查，系爭和解書
      第1 項約定「乙方（即被告）即日起與乙○○斷絕一切往
      來，絕不再聯絡」；第2 項約定「乙方對破壞甲方（即原
      告）家庭深感歉意，並同意前條與乙○○斷絕往來，如再
      有糾纏，乙方願賠償甲方新臺幣伍佰萬元整，以資懲罰」
      （見本院卷第11頁），依字面之文義及上下文觀之，應當
      係指「被告日後不與乙○○有任何聯絡之行為，如有任何
      聯絡行為，願賠償原告500 萬元」而言。證人甲○○至本
      院作證時雖陳稱：「我當時是有提到，被告如果被抓到要
      付500 萬，我所說的被抓到當時並沒有講定義為何。」等
      語（見本院卷第179 頁），然縱兩造成立和解當時並未特
      別提及何謂「再有糾纏」之真意，參諸系爭和解書第1 項
      既有不再聯絡之約定，則第2 項所稱之斷絕往來，自應包
      含第1 項所稱之聯絡行為在內；甚且，衡之常情，兩造既
      因被告與原告之夫發生通姦行為而進行和解，則依原告之
      立場，當然係期望被告與其夫日後無任何聯絡之行為，而
      非僅指不得有通姦之行為而已。另考以對於家庭共同生活
      圓滿安全及幸福發生妨害者，雖以通姦、相姦行為之破壞
      程度較為嚴重，然此並非唯一之侵害態樣，男女間逾越通
      常合理之往來關係，對於家庭正常共同生活之圓滿顯然已
      有相當之負面影響，倘任令放逸不加自抑，甚有進而發生
      通姦、相姦行為之虞。復系爭和解書約定之目的，無非係
      為防免家庭共同生活之圓滿再受影響，故解釋上，所謂「
      再有糾纏」，自不以發生通姦、相姦行為為要件，凡逾越
      一般人通常合理之往來或聯繫，而對家庭共同生活之圓滿
      有負面影響之虞者，應認即已構成上述不作為義務之違反
      。從而，不論依文義解釋、當事人真意或由常情觀之，系
      爭和解書上所稱「斷絕往來、再有糾纏」，當指被告不得
      再與乙○○有任何形式之聯絡行為，被告所辯者，尚無可
      採。
（三）次查，原告主張被告於和解後仍與乙○○聯絡往來乙節，
      由乙○○98年3 月14日起至98年9月8日止之手機通聯資料
      查詢可知，被告與乙○○自98年2 月和解書簽訂後，仍密
      切聯絡，每月通話平均高達數十通，有中華電信資料查詢
      在卷可按（見本院卷第21-144頁）。又乙○○於98年8 月
      21日進出被告家中、同年月23日與被告一同出遊等情，亦
      有相關照片可佐（見本院卷第12、13頁），且經證人即原
      告委託之徵信業者丁○○至本院證稱：「（問：證物五、
      六的照片是否為你所拍攝？）是的，我有看到乙○○將車
      子停放好之後進入被告家中，證物五、六照片時間，分別
      如卷內日期所載。」、「（問：你如何確定乙○○是進入
      被告的家中？）因為原告有告訴我被告家中住址、上班地
      點，我有到被告上班的地點確認過被告的長相，所以我知
      道，證物五拍攝當日我沒有見到被告本人，我只有看到乙
      ○○進入被告家中，當晚8 點15 分乙○○有開被告的BMW
      車子外出買藥燉排骨後，再返還被告住處，這部分也有照
      片可佐。」、「（問：除了該兩次之外，是否還有拍攝到
      其他情況被告與乙○○有見面的情形？）有的，還有另外
      兩次我有親眼看到乙○○進入被告家中，都是晚上6 、7
      點到達，晚上9 點多離開，時間大概是距今2 個月前，因
      為天候太暗，才沒有拍成照片，我不曾看到被告的小孩進
      出被告的家中。」等語明確（見本院卷第178 、179 頁）
      。故如前所述，被告簽立系爭和解書後，與乙○○2 人通
      聯之次數極多、日期緊接，且一同出遊踏青，顯已逾越一
      般人合理之往來或聯繫，對原告家庭生活之圓滿已產生干
      擾，足認有破壞之虞，要屬無疑，被告辯稱其與乙○○並
      無任何親暱之行為，應非屬不正常之往來云云，自無可採
      ，被告之行為違反系爭和解書之約定甚明，原告依據系爭
      和解書之約定，訴請被告負擔賠償責任，洵屬有據。
（四）原告得請求被告賠償之金額以350萬元為適當：
    1.按當事人得約定債務人於債務不履行時，應支付違約金。
      違約金，除當事人另有訂定外，視為因不履行而生損害之
      賠償總額。其約定如債務人不於適當時期或不依適當方法
      履行債務時，即須支付違約金者，債權人除得請求履行債
      務外，違約金視為因不於適當時期或不依適當方法履行債
      務所生損害之賠償總額。民法第250 條定有明文。次按違
      約金契約為從契約，以主契約之有效存在為前提。如就法
      律上無從以契約強制之行為或不行為，約定為一定金額之
      給付或金錢以外之給付，以保障其履行者，並無主契約之
      存在，要與民法第250 條所謂之違約金契約有別，而屬於
      不真正違約金契約。然不真正違約金契約所約定之違約金
      過高者，法院為維持公平之原則，仍非不得類推準用民法
      第252 條規定，酌減至相當之數額（最高法院73年度臺上
      字第2793號判決要旨參照）。本件系爭和解書第2 項約定
      被告負有不得與原告配偶乙○○任何聯繫、往來之不作為
      義務，違反者，應負賠償一定之金額，此項為保障斷絕男
      女間逾越通常合理往來聯繫關係而為給付一定金額之約定
      ，依前揭說明，其性質應屬損害賠償總額預定性之不真正
      違約金契約，自具其效力。
    2.又按當事人約定之違約金是否過高，須依一般客觀事實，
      社會經濟狀況，當事人所受損害情形及債務人如能依約履
      行時，債權人可享受之一切利益為衡量標準，而債務人已
      為一部履行者，亦得比照債權人所受利益減少其數額，倘
      違約金係屬損害賠償總額預定之性質者，尤應衡酌債權人
      實際上所受之積極損害及消極損害，以決定其約定之違約
      金是否過高（最高法院88年度臺上字第1968號判決意旨參
      照）；此規定乃係賦與法院得依兩造所提出之事證資料，
      斟酌社會經濟狀況並平衡兩造利益而為妥適裁量、判斷之
      權限，非謂法院須依職權蒐集、調查有關當事人約定之違
      約金額是否有過高之事實，而因此排除債務人就違約金過
      高之利己事實，依辯論主義所應負之主張及舉證責任。況
      違約金之約定，為當事人契約自由、私法自治原則之體現
      ，雙方於訂約時，既已盱衡自己履約之意願、經濟能力、
      對方違約時自己所受損害之程度等主、客觀因素，本諸自
      由意識及平等地位自主決定，除非債務人主張並舉證約定
      之違約金額過高而顯失公平，法院得基於法律之規定，審
      酌該約定金額是否確有過高情事及應予如何核減至相當數
      額，以實現社會正義外，當事人均應同受該違約金約定之
      拘束，法院亦應予以尊重，始符契約約定之本旨（最高法
      院92年度臺上字第2747號、93年度臺上字第909 號判決要
      旨參考）。
    3.本件被告未履行一定之不作為，危及原告與訴外人乙○○
      之婚姻關係，破壞原告基於婚姻關係與訴外人乙○○間共
      同生活之圓滿安全及幸福，原告據以請求被告依約給付違
      約金，要無不合。惟另查：系爭和解書違約金之約定係屬
      損害賠償總額預定之性質，已如前述，考量原告身為連任
      3 屆之鄉民代表，每月薪資約5 萬餘元，97年度所得約85
      3, 898元，名下尚有數筆不動產及投資，總額達4,426,92
      3 元；被告每月薪資約32,385元，97 年度所得約542,734
      元，名下有1 筆土地、1 筆房屋，總額達1,815,074 元等
      情，有稅務電子閘門財產所得調件明細表、彰化縣和美地
      政事務所98年9 月薪資所得通知單、存摺影本等資料附卷
      可參（見本院卷第157-159 頁、第170 頁、第184-1 頁）
      ，足徵兩造間雖訂立系爭和解書，約定被告一旦違約，應
      給付原告500 萬元違約金，然核與兩造間之社會地位、經
      濟能力未盡相當，尚屬略高，本院審酌上開兩造之學經歷
      、社會關係、經濟能力，及本件被告不顧原告基於婚姻關
      係，企盼與其夫共同生活之圓滿安全及幸福之內心感受，
      並已造成原告與其夫乙○○之婚姻關係破裂，家庭共同生
      活之圓滿安全及幸福之內心感受遭受破壞，原告受有內心
      傷害程度非輕等一切情狀，認原告得請求之違約金應以35
      0 萬元範圍內為適當，逾此範圍之請求，即無理由，應予
      駁回。
（五）另契約之債，如當事人間已有損害賠償總額預定性之違約
      金約定，債務人一旦有違反約定之債務不履行情事發生，
      債權人不待舉證證明其所受損害係因債務不履行所致及損
      害額之多寡，均得按約定之違約金，請求債務人給付，惟
      此種違約金既係損害賠償總額之預定，債權人所受損害，
      縱使超過約定之數額，亦僅得請求約定之違約金，不得更
      行請求賠償（最高法院66年臺上字第1394號判例意旨可參
      ）。本件原告另行請求被告給付50萬元之精神上損害賠償
      部分，因兩造間約定之500 萬元違約金，係屬損害賠償總
      額預定性質之不真正違約金，其約定之違約金金額已包含
      精神上損害賠償之性質在內，已如前述，故原告自不得另
      為精神上損害賠償之請求，原告此部分之請求為無理由，
      亦應予駁回。
五、綜上所述，原告本於兩造間系爭和解書之約定，請求被告給
    付原告350 萬元，及自起訴狀繕本送達被告之翌日即98 年9
    月12日起至清償日止，按年息百分之5 計算之利息，為有理
    由，應予准許。逾此範圍之請求，不應准許，應予駁回。
六、兩造均陳明願供擔保聲請宣告假執行或免為假執行，經核原
    告勝訴部分，於法並無不合，爰分別酌定相當擔保金額宣告
    之。至於原告敗訴部分之請求既為無理由，其假執行之聲請
    ，已失所附麗，併予駁回。
七、本件事證已臻明確，兩造其餘之攻擊或防禦方法及事證，經
    本院詳加審酌後，核與本件判決結果不生影響，爰不逐一論
    述，附此敘明。
八、訴訟費用依原告勝訴之比例，確定兩造應負擔之比例如主文
    所示。
九、訴訟費用負擔之依據：民事訴訟法第79條。
中    華    民    國    98    年    10    月    15    日
                  民事第三庭    法  官  林秉暉
以上正本係照原本作成。
如不服本判決，應於判決送達後20日內向本院提出上訴狀。
中    華    民    國    98    年    10    月    16    日
                                書記官  廖春慧


司法院資訊處製作；財團法人民間司法改革基金會備份。
